臺灣高雄地方法院刑事判決　　　　　　　 94年度易字第307號
公　訴　人　臺灣高雄地方法院檢察署檢察官
被　　　告　寅○○　男　30歲.
　　　　　　　　　　號
上列被告因詐欺等案件，經檢察官提起公訴（93年度偵緝字第11
44號）及移送併案審理（台灣高雄地方法院檢察署93年度偵字第
11067 號及台灣屏東地方法院檢察署93年度偵字第5813號及94年
度偵字第644 號），本院判決如下：
    主  文
寅○○連續行使偽造私文書，足以生損害於公眾及他人，累犯，
處有期徒刑伍月，如易科罰金，以參佰元折算壹日。附表一、二
所示偽造之「丑○○」署押（含署名及指印）共柒拾參枚，均沒
收之；又連續幫助連續意圖為自己不法之所有，以詐術使人將本
人之物交付，累犯，處有期徒刑陸月，如易科罰金，以參佰元折
算壹日。應執行有期徒刑拾月，如易科罰金，以參佰元折算壹日
。附表一、二所示偽造之「丑○○」署押（含署名及指印）共柒
拾參枚，均沒收之。
    事  實
一、寅○○因違反毒品危害防制條例案件，經本院以民國（下同
    ）90年度易字第231 號判處有期徒刑6 月確定，且寅○○另
    因轉讓第二級毒品案件，經本院以90年度訴字第10號判處有
    期徒刑8 月，並於90年7 月4 日因撤回上訴而確定，上開二
    罪嗣經本院定其應執行刑為有期徒刑1 年確定，而於91年10
    月25日縮短刑期假釋出監，並於91年12月10日縮刑期滿假釋
    未經撤銷，以執行徒刑完畢論
二、寅○○不知改過，因其涉犯下開施用毒品案件，為脫免刑事
    處罰，竟基於行使偽造私文書之概括犯意，偽簽其弟「丑○○」之署名或按捺「丑○○」之指印，而連續為下列行為：
  (一)於92年5 月19日20時10分許，寅○○在高雄市○○區○○路
    與澄清路口處為警查獲其持有第二級毒品甲基安非他命1 包
    及注射針筒1 支時，為掩飾其施用毒品之犯行 (此施用及持
    有毒品犯行之部分，業據本院於93年7 月22日以93年度訴緝
    字第9 9 號判處應執行有期徒刑1 年2 月確定)， 竟冒用其
    胞弟丑○○之名義，並接於接續之犯意，於同日在高雄市政
    府警察局三民第二分局覺民派出所應訊時，於逮捕通知書上
    偽簽「丑○○」署押及指印各1 枚（起訴書漏載指印1 枚）
    ；於親友通知書上偽簽「丑○○」之署押及指印各1 枚（起
    訴書漏載指印1 枚）；於同年月20日1 時30分許在夜間訊問
    同意書上偽簽「丑○○」之署押及指印各2 枚（起訴書漏載
    指印2 枚）；於法定障礙事由記錄單上偽簽「丑○○」之署
    押及指印各2 枚（起訴書漏載指印2 枚）；並於扣押筆錄（
    受執行人丑○○）上偽簽「丑○○」之署押及指印各2 枚（
    起訴書漏載指印2 枚）；於扣押物品目錄表偽簽「丑○○」
    之署押及指印各2 枚（起訴書漏載指印2 枚）；於嫌疑人尿
    液採驗代碼對照表偽簽「丑○○」之署押及指印各1 枚（起
    訴書漏載指印1 枚）；於警詢筆錄偽簽「丑○○」之署押4
    枚及指印7 枚（起訴書物載為署押7 枚），上開偽造之「丑
    ○○」名義之逮捕通知書1 件，並提出行使交付高雄市政府
    警察局三民第二分局覺民派出所承辦之員警，寅○○復承前
    接續之犯意，於次日（即92年5 月20日）上午解送至台灣高
    雄地方法院檢察署法警室後，於預防ＳＡＲＳ調查表偽造「
    丑○○」之署名1 枚；於內勤檢察官偵訊後，於偵查筆錄上
    之受訊問人處偽造「丑○○」之署押1 枚，足以生損害於丑
    ○○及檢警機關偵辦案件之正確性。
  (二)復於92年月11日22時許，寅○○在高雄市三民區○○○路21
    6 號「阿羅哈」客運處，為警查獲持有第一級毒品海洛因1
    包及第二級毒品甲基安非他命1 包時 (此施用及持有毒品犯
    行之部分，業據本院以93年度訴緝字第9 9 號判處應執行有
    期徒刑1 年2 月確定)， 為掩飾其犯行，竟承前開行使偽造
    文書之概括犯意，再度冒用其弟「丑○○」之名義應訊，並
    基於接續之犯意，在高雄市政府警察局保安大隊之應訊時，
    在逮捕通知書上偽造「丑○○」之署押1 枚；在權利告知通
    知及夜間詢問同意書上偽造「丑○○」之署押2 枚及指印5
    枚（起訴書誤載為署押5 枚），並提出行使交付高雄市政府
    警察局保安大隊承辦員警；於扣押筆錄偽造「丑○○」之署
    押及指印各3 枚（起訴書漏載指印3 枚）；於扣押物品收據
    偽造「丑○○」之署押及指印各1 枚（起訴書漏載指印1 枚
    ）；於扣押物品目錄表偽造「丑○○」之署押及指印各2 枚
    （起訴書漏載指印2 枚）；於第一級毒品海洛因初步檢驗單
    偽造「丑○○」之署押及指印各1 枚（起訴書漏載指印1 枚
    ）；於第二級毒品安非他命初步檢驗單偽造「丑○○」之署
    押及指印各1 枚（起訴書漏載指印1 枚）；於警詢筆錄偽造
    「丑○○」之署押2 枚及指印11枚（起訴書誤載為署押8枚
    ）；次日解送至台灣高雄地方法院檢察署法警室，於內勤檢
    察官初次偵訊後之偵查筆錄偽造「丑○○」之署押1 枚，足
    以生損害於丑○○及檢警機關偵辦案件之正確性。
三、寅○○明知金融存款帳戶、金融卡具高度專屬性，並無轉讓
    他人使用之可能，且在金融市場自由化下，任何人均可向金
    融機構申辦金融存款帳戶及金融卡使用，亦無借用他人名義
    金融帳戶使用之必要，已可預知如將金融帳戶、金融卡交予
    他人使用，有供他人詐欺取財、掩飾贓款之可能，竟基於幫
    助詐欺之概括故意，而為下列行為：
  (一)於92年4 月間某日，將其所有高雄左營新莊仔郵局所設立00
    000000000000號帳號存摺、金融卡、印章予該真實姓名年籍
    均不詳綽號為「小陳」之成年男子後，即供詐騙集團向不特
    定人詐欺匯款之用。嗣該詐騙集團即基於意圖為自己不法所
    有之概括犯意，以散發簡訊內容為「參加萬泰銀行抽獎活動
    ，中獎得到現金三十萬元」之方式，致辛○○、戊○○、丁○○、卯○○、甲○○、乙○○、子○○、庚○○等人陷於
    錯誤而分別以電話向詐騙集團成員聯絡後，依詐騙集團成員
    之指示操作，致辛○○於92年4 月19日（公訴人誤為8 月19
    日），在后里郵局自動櫃員機轉帳匯款35340 元、戊○○於
    92年8 月19日，在台中工業區郵局自動櫃員機轉帳匯款3596
    9 元、丁○○於92年8 月19日，在彰化銀行三重分行自動櫃
    員機轉帳匯款49898 元、卯○○於92年8 月19日，在屏東縣
    東港鎮農民銀行自動櫃員機轉帳匯款15347元、甲○○92年8
    月19日，在台中工業區郵局自動櫃員機轉帳匯款5716元、乙○○於92年8 月20日，在高雄市左營區高雄銀行以自動櫃員
    機轉帳匯款7141元、子○○92年8 月20日，在六甲郵局自動
    櫃員機轉帳匯款3321元、庚○○92年8 月20日，在高雄鳳山
    市○○路萬泰銀行自動櫃員機轉帳匯款1450元至寅○○之前
    揭新莊郵局帳戶內。
  (二)將其於92年8 月11日，在第一商業銀行楠梓分行所申設之帳
    號00000000000 號帳戶之存摺、提款卡於開戶當日即交給「
    小陳」，供詐騙集團向不特定人詐欺匯款之用，嗣該詐騙集
    團，即基於意圖為自己不法所有之犯意，於92年8 月16 日
    10時許，自稱郵局人員以電話聯絡方式通知丙○○，誆稱有
    國稅局退稅支票可退，致丙○○陷於錯誤，而依該詐騙集團
    之指示，於92年8 月18日，利用在桃園縣水汴頭二路上海銀
    行自動櫃員機轉帳匯入199772元至寅○○前揭之帳戶內。
  (三)將其於92年9 月3 日在中國信託商業銀行三民分行（以下稱
    中信三民分行)所 設立之000000000000號帳戶之存摺、提款
    卡及開戶印章等物，於當日將上開物品交付綽號小陳之人使
    用，容任不法集團使用其帳戶，以行不法之事。嗣不法集團
    取得前開帳戶存簿、提款卡及印章後，即與自稱「鉅亨科技
    股份有限公司」之「沈佑宜」之人基於共同為自己不法所有
    之詐欺犯意聯絡，於92年9 月24日10時許，由「沈佑宜」以
    電話向壬○○佯稱渠抽中該公司之獎金，然須認購該公司之
    股票方可領取該中獎獎金，壬○○不疑有他，遂認購股票兩
    張，並依「沈佑宜」之指示，利用在宜蘭縣三星鄉三星監獄
    郵局櫃員機匯款72000 元匯入中信三民分行之寅○○之帳戶
    中，嗣經壬○○覺查有異而報警處理，經警循線追查而得知
    上情。另於92年9 月23日9 時30分許，該詐騙集團成員打電
    話向癸○○做問卷調查，並稱其中了二獎，但領取獎金前必
    須購買該公司基金，癸○○便於同日11時8 分許，利用在台
    中縣潭子鄉○○路○○路3 段123 號對面華南銀行櫃員機匯
    款72000 元至寅○○上開中信三民分行帳戶。
四、案經高雄市政府警察局三民第一分局及三民第二分局移送偵
    辦及台灣高雄地方法院檢察署檢察官自動檢舉偵辦及移送併
    案審理。
    理  由
壹、證據能力方面：
    按被告以外之人於審判外之言詞或書面陳述，除法律有規定
    者外，不得作為證據；再被告以外之人於審判外向法官所為
    之陳述，得為證據；又被告以外之人，偵查中向檢察官所為
    之陳述，除顯有不可信之情況外，得為證據；另被告以外之
    人於檢察事務官、司法警察官或司法警察調查中所為之陳述
    ，與審判中不符時，其先前之陳述具有較可信之特別情況，
    且為證明犯罪事實存否所必要者，得為證據；再下列文書，
    亦得為證據：一、除顯有不可信之情況外，公務員職務上製
    作之紀錄文書、證明文書。二、除顯有不可信之情況外，從
    事業務之人於業務上或通常業務過程所須製作之紀錄文書、
    證明文書。三、除前二款之情形外，其他於可信之特別情況
    下所製作之文書，亦得為證據；又被告以外之人於審判外之
    陳述，雖不符刑事訴訟法第159條之1至第159條之4 之規定，
    而經當事人於審判程序同意作為證據，法院審酌該言詞陳述
    或書面陳述作成時之情況，認為適當者，亦得為證據；另當
    事人、代理人或辯護人於法院調查證據時，知有第159條第1
    項不得為證據之情形，而未於言詞辯論終結前聲明異議者，
    視為有前項之同意，刑事訴訟法第159條第1項、第159條之1
    第1項、第2項、第159條之2、第159條之4、第159條之5 第1
    項、第2項分別定有明文。經查：
  (一)被告對於證人丑○○、辛○○、戊○○、丁○○、卯○○、
    甲○○、乙○○、子○○、庚○○、丙○○、壬○○、癸○○於警察局所為之陳述，於言詞辯論終結前，未聲明異議，
    依法自應視為被告同意前開證人於警詢中所為之陳述，得作
    為證據，本院審酌前開證人於警察局所為陳述作成時之狀況
    ，認為適當，依刑事訴訟法第159 條之5 第1 項之規定，為
    傳聞法則之例外，應有證據能力。
  (二)卷附之嘉義市警察局第一分局竹圍所員警出入登記簿、內政
    部警察署刑事警察局92年7 月4 日刑紋字第0920126257號函
    、92年8 月6 日刑紋字第0920149645號函、高雄市政府警察
    局三民第二分局及高雄市政府警察局保安警察大隊之警詢筆
    錄、逮捕通知書、搜索扣押筆錄、扣押物品目錄表、扣押物
    品收據、親友通知書、法定障礙事由記錄單、尿液採驗代碼
    對照表、第一級毒品海洛因初步檢驗單、第二級毒品安非他
    命初步檢驗單、臺灣高雄地方法院檢察署法警室預防ＳＡＲ
    Ｓ調查表、台灣高雄地方法院檢察署訊問筆錄等資料係承辦
    之公務員職務上所製作，經常處於可受公開檢查之狀態，設
    有錯誤，甚易發現而予及時糾正之紀錄文書，應屬刑事訴訟
    法第159 條之4 第1 款所稱之紀錄文書，又查無證據證明上
    開資料顯有不可信之情況，揆諸前揭規定，應認對於被告之
    案件，均得為證據，而有證據能力。
  (三)卷附中信三民分行92年10月24日中信銀民字第92118200號函
    及所附被告寅○○開戶資料、中信三民分行所設帳戶對帳單
    、被害人壬○○郵政存簿儲金簿影本、高雄左營新莊仔郵局
    00000000000000號帳戶交易明細表、第一商業銀行、中國信
    託商業銀行客戶基本資料查詢表、交易明細查詢表、上海商
    業銀行儲蓄銀行自動櫃員機交易明細表、華南商業銀行自動
    櫃員機交易明細表等資料，雖為被告以外之人於審判外所為
    之書面陳述，屬於傳聞證據，然此乃上開金融機構從事業務
    之人於通常業務過程不間斷而準確記載，且係完成於業務終
    了前後，無預見日後可能會被提供作為證據之偽造動機，均
    屬刑事訴訟法第159 條之4 第2 款所稱之紀錄文書及證明文
    書，又查無證據證明上開資料顯有不可信之情況，揆諸前揭
    規定，應認對於被告之案件，均得為證據，而有證據能力。
貳、實體部分：
一、被告寅○○對於右揭犯罪事實於本院中均坦承不諱，核與被
    害人丑○○、辛○○、戊○○、丁○○、卯○○、甲○○、
    乙○○、子○○、庚○○、丙○○、壬○○、癸○○等人於
    警訊供述情節相符，復有附表一及二所示之資料、嘉義市警
    察局第一分局竹圍所員警出入登記簿、內政部警察署刑事警
    察局92年7 月4 日刑紋字第0920126257號函、92年8 月6 日
    刑紋字第0920149645號函、中信三民分行92年10月24日中信
    銀民字第92118200號函及所附被告寅○○開戶資料、中信三
    民分行所設帳戶對帳單、被害人壬○○郵政存簿儲金簿影本
    、高雄左營新莊仔郵局00000000000000號帳戶交易明細表、
    第一商業銀行、中國信託商業銀行客戶基本資料查詢表、交
    易明細查詢表、上海商業銀行儲蓄銀行自動櫃員機交易明細
    表、華南商業銀行自動櫃員機交易明細表等資料在卷可稽。
    據此，堪認被告之自白核與事實相符，自得採為論罪之依據
    。本件事證已臻明確，被告右開犯行均堪認定。
二、論罪科行部分：
  (一)犯罪事實二部分：按刑法第217 條第1 項之「署押」，乃指
    於紙張或物體上簽署之姓名，或其他符號，其作用在示其承
    認所簽署之文書效力，若以捺指紋以代替簽名者，如偽造指
    紋亦屬偽造署押。被告在警局之逮捕通知書、親友通知書、
    權利告知書及願意接受警方夜間訊問之同意書上偽造「丑○○」署押及捺指印，嗣持交承辦員警，表示已知受通緝之逮
    捕及知道且同意於夜間接受偵訊，可以行使緘默、選任辯護
    人及請求調查有利證據等權利之意，此並足以生損害於丑○○及偵查機關對犯罪偵查之正確性，核被告就此所為，係犯
    刑法第216 條、第210 條之行使偽造私文書罪（最高法院90
    年台上6057號、93年台上1187號、93年台上4005號、94年台
    上1294號判決參照）。公訴人就被告偽造逮捕通知書、親友
    通知書、權利告知書及願意接受警方夜間訊問之同意書並提
    出行使之行使偽造私文書罪部分，認應依刑法第217 條之偽
    造署押罪論處，尚有未洽，惟起訴之基本社會事實相同，起
    訴法條應予變更。又被告分別於92年5 月19日及92年6 月11
    日為警查獲時，均各別於如附表一及二所示之文件上，以「
    丑○○」之名偽造簽名、捺指印，係以接續之意思，於密接
    時間、地點，持續侵害同一法益，係屬接續犯，為單純一罪
    。被告偽造私文書後，復持以行使，其偽造之低度行為為行
    使之高度行為所吸收；偽造私文書內之署押，為構成文書之
    一部，均不另論罪。被告分別於92年5 月19日、同年6 月11
    日2 次冒名應訊行使偽造私文書之行為，迭次為之，手法相
    同，犯罪構成要件亦相同，顯係基於概括犯意，應依連續犯
    規定論以行使偽造私文書一罪，並加重其刑。
  (二)犯罪事實三部分：按刑法上之幫助犯，係對於犯罪與正犯有
    共同之認識，而以幫助之意思，對於正犯資以助力，而未參
    與實施犯罪之行為者而言（最高法院75年度台上字第1509號
    、84年度台上字第5998號、88年度台上字第1270號判決參照
    ）；是以如未參與實施犯罪構成要件之行為，且係出於幫助
    之意思提供助力，即屬幫助犯。是被告提供上開高雄左營新
    莊仔郵局等帳戶之存摺、提款卡予他人使用，使得收受上開
    帳戶之詐騙集團於連續向被害人詐騙財物後，得以使用被告
    上開帳戶為匯款工具，致被害人分別匯款至被告上開帳戶內
    ，而遂行詐欺取財之犯行，其顯係參與詐欺取財構成要件以
    外之行為，而對該詐騙集團遂行詐欺取財犯行資以助力，核
    其所為，係犯刑法第30 條 第1 項、第339 條第1 項詐欺取
    財罪之幫助犯。又該詐騙集團先後以發簡訊或電話方式，使
    被害人辛○○等人分別陷於錯誤，而分別匯款至被告帳戶之
    詐欺取財行為，時間緊接，觸犯構成要件相同之罪名，顯係
    基於概括犯意為之，應論以連續犯，被告所為應係幫助連續
    詐欺取財（最高法院87年度台上字第3865號判決參照）。再
    被告先後3 次提供帳戶予他人之幫助詐欺行為，時間緊接，
    手法相同，觸犯構成要件相同之罪名，顯係基於概括犯意反
    覆為之，為連續犯，應依刑法第56條規定，論以一罪並加重
    其刑。檢察官移請併案審理之臺灣高雄地方法院檢察署93年
    度偵字第11067 號及台灣屏東地方法院檢察署93年度偵字第
    5813號及94年度偵字第644 號被告幫助他人對於辛○○、戊○○、丁○○、卯○○、甲○○、乙○○、子○○、庚○○
    、丙○○、癸○○為詐欺犯行之犯罪事實，與業經起訴部分
    有連續犯之裁判上一罪關係，本院自得併予審究，附此敘明
    。又其所犯上開行使偽造文書及幫助詐欺二罪間，犯意各別
    ，罪名不同，應分論併罰之。又被告因違反毒品危害防制條
    例案件，經本院先後以90年度易字第235 號案件及90年度訴
    字第10號判處應執行有期徒刑1 年確定，並於91年10月25
    日縮短刑期假釋出監，而於91年12月10日假釋期滿執行完畢
    ，此有台灣高等法院被告前案紀錄表及台灣高雄地方法院檢
    察署刑案資料查註紀錄表附卷足憑，其前受有期徒刑之執行
    完畢，5 年內再犯本件有期徒刑以上之罪，為累犯，應依刑
    法第47條之規定加重其刑，並所犯上開二罪，均依法遞加重
    之。又就被告所犯詐欺罪部分，被告係幫助犯，衡諸其犯罪
    情節，爰依刑法第30條第2 項規定，按正犯之刑減輕之。被
    告同時有加重及減輕之事由，應依法先加後減之。
  (三)審酌被告之犯罪動機、目的、手段、品行、智識程度，及為
    規避刑責而偽造應訊，有入人於罪之危險，所生危害非輕，
    惟念其犯罪後，於偵查時尚能坦認犯行，另審酌其貪圖小利
    ，竟將金融帳戶提供他人供犯罪使用，紊亂社會正常交易秩
    序，並使不法之徒藉此輕易於詐騙後取得財物，致檢警難以
    追緝，助長詐騙犯罪風氣，所生危害非輕，本應從重量刑，
    惟念及被告犯後已坦認全部犯行等一切情狀，分別量處如主
    文所示之刑及諭知易科罰金之折算標準，並定應執行刑，同
    時諭知易科罰金之折算標準，以資儆懲。
  (四)至被告在附表一及二所示各該文件上所偽造之「丑○○」之
    署名及指印，不問屬於犯人與否，均應依刑法第219 條之規
    定，併予宣告沒收之。至被告所有供本件詐騙匯款使用之帳
    戶存摺及提款卡，雖係被告幫助犯罪所用之物，惟既未扣案
    ，且該帳戶業經警方查明係供詐騙匯款所用，應遭該詐騙集
    團放棄使用，為免日後執行之困難，爰不另為沒收之宣告，
    附此敘明。
據上論斷，應依刑事訴訟法第第299 條第1 項前段、第300 條，
刑法第11條、第56條、第30條第2 項、第216 條、第210 條、第
33 9條第1 項、第47條、第41條第1 項前段、第2 項、第219 條
、第51條第5 款，罰金罰鍰提高標準條例第2 條，判決如主文。
本案經檢察官己○○到庭執行職務
中　　華　　民　　國　　94　　年　　5 　　月　　25　　日
                  刑事第七庭  審判長法　官  孫啟強
                                    法  官  蔡川富
                                    法  官  張茹棻
以上正本證明與原本無異。
如不服本判決，應於收受送達後10日內向本院提出上訴書狀。
中　　華　　民　　國　　94　　年　　5 　　月　　25　　日
       　　　　　　　　　　　       書記官  李忠霖
附表1：(被告於92年5月19日，在高雄市○○區○○路與澄清路口查獲)
┌──┬────────────────┬──────┬──────┐
│編號│偽    造    署    押    之    處│ 偽造之署名 │數       量 │
├──┼────────────────┼──────┼──────┤
│ 1  │高雄市政府警察局三民第二分局92年│丑○○      │署名1枚     │
│    │5月19 日逮捕通知書              │            │指印1枚     │
├──┼────────────────┼──────┼──────┤
│ 2  │高雄市政府警察局三民第二分局92年│同上        │署名1枚     │
│    │5月19 日親友通知書              │            │指印1枚     │
├──┼────────────────┼──────┼──────┤
│ 3  │高雄市政府警察局三民第二分局92年│同上        │署名2枚     │
│    │5月20 日1 時30分夜間詢問通知書  │            │指印2枚     │
├──┼────────────────┼──────┼──────┤
│ 4  │高雄市政府警察局三民第二分局92年│同上        │署名2枚     │
│    │5月20 日法定障礙事由記錄單      │            │指印2枚     │
├──┼────────────────┼──────┼──────┤
│ 5  │高雄市政府警察局三民第二分局92年│同上        │署名2枚     │
│    │5月19 日扣押筆錄                │            │指印2枚     │
├──┼────────────────┼──────┼──────┤
│ 6  │高雄市政府警察局三民第二分局92年│同上        │署名2枚     │
│    │5月19 日扣押物品目錄表          │            │指印2枚     │
├──┼────────────────┼──────┼──────┤
│ 7  │高雄市政府警察局三民第二分局92年│同上        │署名1枚     │
│    │5月19 日尿液採驗代碼對照表      │            │指印1枚     │
├──┼────────────────┼──────┼──────┤
│ 8  │高雄市政府警察局三民第二分局92年│同上        │署名4枚     │
│    │5月20 日警詢筆錄                │            │指印7枚     │
├──┼────────────────┼──────┼──────┤
│ 9  │高雄地方法院檢察署法警室預防SARS│同上        │署名1枚     │
│    │調查表                          │            │            │
├──┼────────────────┼──────┼──────┤
│10  │高雄地方法院檢察署偵查筆錄      │同上        │署名1枚     │
│    │                                │            │            │
└──┴────────────────┴──────┴──────┘
附表2：(被告於92年6月11日，在高雄市三民區○○○路二一六號「阿羅哈」
客運處查獲)
┌──┬────────────────┬──────┬──────┐
│編號│偽    造    署    押    之    處│ 偽造之署名 │數       量 │
├──┼────────────────┼──────┼──────┤
│ 1  │高雄市政府警察局保安警察大隊92年│丑○○      │署名1枚     │
│    │6月11日逮捕通知書               │            │            │
├──┼────────────────┼──────┼──────┤
│ 2  │高雄市政府警察局保安警察大隊92年│同上        │署名2枚     │
│    │6月11日權利告知通知及夜間詢問同 │            │指印5枚     │
│    │意書                            │            │            │
├──┼────────────────┼──────┼──────┤
│ 3  │高雄市政府警察局保安警察大隊92年│同上        │署名3枚     │
│    │6月11日扣押筆錄                 │            │指印3枚     │
├──┼────────────────┼──────┼──────┤
│ 4  │高雄市政府警察局保安警察大隊92年│同上        │署名1枚     │
│    │6月11日扣押物品收據             │            │指印1枚     │
├──┼────────────────┼──────┼──────┤
│ 5  │高雄市政府警察局保安警察大隊92年│同上        │署名2枚     │
│    │6月11日扣押物品目錄表           │            │指印2枚     │
├──┼────────────────┼──────┼──────┤
│ 6  │高雄市政府警察局保安警察大隊92年│同上        │署名1枚     │
│    │6月11日第一級毒品海洛因初步檢驗 │            │指印1枚     │
│    │單                              │            │            │
├──┼────────────────┼──────┼──────┤
│ 7  │高雄市政府警察局保安警察大隊92年│同上        │署名1枚     │
│    │6月11日第二級毒品安非他命初步檢 │            │指印1枚     │
│    │驗單                            │            │            │
├──┼────────────────┼──────┼──────┤
│ 8  │高雄市政府警察局保安警察大隊92年│同上        │署名2枚     │
│    │6月11日警詢筆錄                 │            │指印11枚    │
├──┼────────────────┼──────┼──────┤
│ 9  │高雄地方法院檢察署法警室92年6月1│同上        │署名1枚     │
│    │2日偵查筆錄                     │            │            │
└──┴────────────────┴──────┴──────┘
刑法第210條
(偽造變造私文書罪)
偽造、變造私文書，足以生損害於公眾或他人者，處5 年以下有
期徒刑。
刑法第216 條 (行使偽造變造或登載不實之文書罪)
行使第210 條至第215 條之文書者，依偽造、變造文書或
登載不實事項或使登載不實事項之規定處斷。
法第339條
(普通詐欺罪)
意圖為自己或第三人不法之所有，以詐術使人將本人或第三人之
物交付者，處 5 年以下有期徒刑、拘役或科或併科 1 千元以下
罰金。
以前項方法得財產上不法之利益或使第三人得之者，亦同。
前二項之未遂犯罰之。
